Mouna LARBI

CONSULTANTE SENIOR

14 ans d'expérience



06 47 22 54 61

PROFIL PROFESSIONNEL

Professionnelle dotée de 14 ans d'expérience dans les projets HR Access, combinées à une forte aptitude à acquérir de nouvelles connaissances et un bon sens d'analyse. Capable à la fois de travailler en équipe et de fonctionner de manière autonome, je fais preuve d'un solide sens de rigueur et d'organisation.

COMPÉTENCES

Compétences métier

- Gestion de la paie (secteur privé)
- Gestion administrative (secteur privé)

Compétences techniques

- HR Access (paie, GA...) Suite7, suite 9, 4YOU
- Unix (commandes, shells)
- Autres: Mantis, JIRA, Filezilla, Ultraedit, **SQLdeveloper**

LANGUES

Français

Bilingue **Anglais**

Opérationnel

PARCOURS PROFESSIONNEL

11/2020 - Actuel Crédit Agricole - Consultante technico-fonctionnelle

Projet Migration de la suite 7 à 4YOU - TMA Paie HR Access 4YOU

- > TMA Paie HR Access 4YOU:
 - Prise en charge des fiches correctives et demandes d'évolutions:
 - Rédaction des études fonctionnelles et techniques et mise en place des évolutions paie (Monétisation des RTT, Prime de partage de la valeur,
 - Réalisation des développements et tests unitaires
 - Gestion des retours recette
 - Assister aux réunions de CGPP avec la MOA afin de discuter les solutions à mettre en place pour les mantis de paie
- Projet de migration:
 - Réalisation de arborescence web
 - Assemblage des processus et adaptation des traitements spécifiques suite 7 par rapport aux traitements standards évolués dans 4YOU
 - Report de maintenance de la suite 7 à 4YOU
 - Analyse des écarts de la paie en double
 - Analyse et résolution des bugs détectés dans les TNR (Tests de nonrégression) du domaine paie
 - Correction des mantis à la suite du retour Métier/MOA sur le domaine paie

10/2015 - 10/2020 ICDC - Consultante technico-fonctionnelle

Projet ADERH - TMA Paie HR Access Suite 9

- Prise en charge des fiches correctives et demandes d'évolutions:
 - Rédaction des spécifications fonctionnelles
 - Rédaction des spécifications techniques et tests unitaires
 - Réalisation des développements
 - Gestion des retours recette
 - Mise en place de la fusion AGRIC-ARRCO
 - Mise en place de la monétisation de CET vers PEE/PERCO
 - Mise en place de l'évolution réglementaire: cotisations des apprentis (SFD + Réalisation du paramétrage paie et DSN)
 - Mise en place de l'évolution réglementaire: défiscalisation et désocialisation des heures complémentaires et supplémentaires (SFD + Réalisation du paramétrage paie et DSN)
 - Mise en place de la réduction des cotisations maladie pour les salariés ayant un brut annuel <= 2.5 SMIC
- Suivi de PROD Niveau 1: préparation et envoi des bilans de PROD mensuel
- Suivi de PROD Niveau 2: assistance Métier paie
- Assister aux réunions de COSUI afin de présenter l'avancement des travaux pour le domaine paie.

04/2015 - 09/2015 SNCF - Consultante technique

Projet Helios - TMA GA HR Access Suite 7

- Prise en charge des fiches correctives et demandes d'évolutions:
 - Rédaction des spécifications techniques
 - Réalisation des développements et tests unitaires
 - Gestion des retours recette

10/2014 - 03/2015 La poste Courrier- Consultante technico-fonctionnelle

Projet PerfRH - HR Access Suite 7

- Assurer la recette du module GA
- Rédaction des scénarios de test
- Exécution des scénarios de test
- Lancement des flux d'extraction et de mise à jour de données administratives et contractuelles des agents ainsi que des organisations et analyse des rejets

02/2014 - 09/2014 DCNS - Consultante technico-fonctionnelle

Projet SeaRH - Migration de la V3 à la Suite 9

- Formation: habilitations/qualifications Rémunération: évolution professionnelle
 - Préparation des supports d'ateliers
 - Animation des ateliers afin de présenter la solution fonctionnelle pour le Métier et la MOA
 - Conception des solutions et rédaction des SFD
 - Suivi et cadrage de la MOE
 - Participation à la phase de recette : rédaction des cahiers de test
 - Correction des fiches à la suite du retour du Métier/MOA
 - Assistance client à la phase post démarrage
 - Avantages sociaux:
 - Intégration dans la Suite9 de l'intéressement, la participation,
 l'abondement au PEG&Perco
 - Utilisation du module dédié à la participation dans HRaSuite9 pour gérer également l'intéressement
 - Développement, tests unitaires et tests d'intégration du sujet avantages sociaux
 - Mise en place du paramétrage de paie pour le calcul de la participation,
 l'intéressement, l'abondement et prise en compte de ces rubriques
 dans le calcul des charges fiscales/sociales (Forfait social, CSG/CRDS...)
 - Participation à la phase de Recette: rédaction des cahiers de test
 - Correction des fiches à la suite du retour du Métier/MOA

12/2011 - 07/2013 TOTAL - Consultante technique

TMA Paie/GA - HR Access Suite 7

- Maintenance corrective et évolutive relative au domaine paie: études fonctionnelles, études techniques et mise en place des solutions
- Tests unitaires
- Gestion des retours recette

- Paramétrage et conception technique réalisés à partir des spécifications fonctionnelles écrites par une consultante fonctionnelle
- Mise en place des Scripts, afin d'automatiser les MAJ des répertoires
 HRA à partir de l'environnement de production vers l'ensemble des autres environnements HR Access du Client

10/2008 - 07/2011 Fidelity Investments - Consultante technique

Equipe US - HR Access V7

- Calcul des congés payés
- Développement de la gestion des structures et réalisation des tests unitaires
- Résolution des incidents provenants de l'équipe en charge des tests

Equipe France Privé - HR ACCESS V7

- Maintenance corrective et évolutive relative aux domaines GA / paie: études techniques et mise en place des solutions
- Tests unitaires
- Amélioration des query
- Développement et correction des pages web (Ergonomie)
- Paramétrage des congés d'ancienneté pour la Version suite 7

FORMATION

2008

Faculté des Sciences de Tunis

Diplôme d'ingénieur en Informatique

2008

Fidelity Investments

formation HR Access